臺灣彰化地方法院民事裁定
110年度聲字第104號
聲  請  人  謝文祥  
代  理  人  劉淑華律師
相  對  人  中華開發資產管理股份有限公司

法定代理人  李天送  
上列當事人間確認債權不存等事件，聲請人聲請停止執行，本院
裁定如下：
    主  文
聲請人供擔保新臺幣5,649,473元後，本院110年度司執字第6247
號執行事件之強制執行程序，於本院110年度訴字第1150號確認
債權不存在等事件判決確定、和解或撤回起訴前，應予停止。
    理  由
一、按有回復原狀之聲請，或提起再審或異議之訴，或對於和解
    為繼續審判之請求，或提起宣告調解無效之訴、撤銷調解之
    訴，或對於許可強制執行之裁定提起抗告時，法院因必要情
    形或依聲請定相當並確實之擔保，得為停止強制執行之裁定
    ，強制執行法第18條第2項定有明文。
二、本件聲請人主張相對人持本院91年度執字第1167號債權憑證
    為執行名義，聲請本院以110年度司執字第6247號執行事件
    ，對聲請人自被繼承人謝傳水繼承取得如附表所示之土地為
    強制執行，其業向本院提起債務人異議之訴（即本院110年
    度訴字第1150號事件，其訴之聲明有2項，第1項為債務人異
    議之訴，第2項為確認之訴）為由，聲請供擔保裁定停止前
    揭執行事件之強制執行程序。經本院調取上開民事卷及執行
    卷查核後，審酌前揭執行程序尚未終結，聲請人所提債務人
    異議之訴並非顯無理由等情，認本件聲請人聲請停止執行，
    與首揭法律規定尚無不合，應予准許。
三、法院因必要情形或依聲請定相當並確實之擔保，為停止強制
    執行之裁定者，該擔保金額之多寡應如何認為相當，固屬法
    院職權裁量之範圍。惟此項擔保係備供強制執行債權人因停
    止執行所受損害之賠償，故法院定擔保金額時，自應斟酌該
    債權人因停止執行可能遭受之損害，以為衡量之標準。而債
    權人因停止執行可能遭受之損害，在金錢給付之情形，係指
    債權人因停止執行延後受償，未能即時利用該款項，所可能
    遭受之損害而言（最高法院106年度台抗字第123號民事裁定
    意旨參照）。查相對人聲請強制執行之金額為：（一）7,97
    8,513元，及自民國106年4月27日起清償日止，按年息8.64%
    計算之利息，並按上開利率20%計算之違約金，暨已核算未
    受償之利息8,203,285、違約金2,787,083元。（二）1,136,
    880元，及自106年4月27日起清償日止，按年息8.94%計算之
    利息，並按上開利率20%計算之違約金，暨已核算未受償之
    利息1,210,436元、違約金407,903元（相對人之強制執行聲
    請狀誤載為457,903元），而其聲請強制執行之標的物則為
    聲請人所有如附表所示土地，此經核閱上開本院執行卷甚明
    。由於前揭相對人聲請強制執行之金額，經合計其本金、已
    核算之利息、違約金及自106年4月27日起至110年11月26日
    止尚未核算之利息、違約金之結果為26,074,493元（計算式
    如110年12月7日本院110年度訴字第1150號裁定所載），故
    相對人因上開執行事件停止執行所可能受之損害，當即為停
    止執行期間，其26,074,493元債權遲延受償之利息損失。又
    前述聲請人提起之訴訟，其訴訟標的價額為26,074,493元，
    逾1,500,000元，得上訴於第三審。參考各級法院辦案期限
    實施要點第2條第2款、第5款、第6款規定，民事通常程序第
    一、二、三審之辦案期限分別為1年4個月、2年、1年，故其
    停止執行期間推估約為4年4個月。據此計算，相對人因停止
    強制執行所受之損害額約為5,649,473元【計算式：26,074,
    493×5%×（4＋4/12）＝5,649,473.4，元以下4捨5入為5,649,4
    73】。則聲請人供擔保停止執行之金額，自應以5,649,473
    元為適當。爰准予聲請人供擔保5,649,473元後，停止前揭
    強制執行程序。
四、依強制執行法第18條第2項，裁定如主文所示。
中　　華　　民　　國　　110 　年　　12　　月　　14　　日
                  民事第四庭    法　官　廖國佑
    附    表
編號 土    地    坐    落 面  積(平方公尺) 權 利 範 圍 1 彰化縣○○鄉○○段000號 235.00 4630分之2174 2 彰化縣○○鄉○○段000號 279.00 4630分之2174 3 彰化縣○○鄉○○段000號 3531.00 4630分之2174 4 彰化縣○○鄉○○段000號 330.00 4630分之1775 5 彰化縣○○鄉○○段000號 116.00 4630分之1775 6 彰化縣○○鄉○○段000號 124.00 4630分之2174 

以上正本係照原本作成。
如對本裁定抗告，須於裁定送達後10日內向本院提出抗告狀（須
附繕本），並繳納新臺幣1,000元之裁判費。                 
 
中　　華　　民　　國　　110 　年　　12　　月　　14　　日
                                書記官　顏麗芸